最高法院刑事判決　　　　　　　　　 110年度台上字第5976號
上　訴　人　黃皓瑋 
 
 
 
上列上訴人因加重詐欺案件，不服臺灣高等法院臺中分院中華民
國110年8月31日第二審判決（110年度上訴字第913號，起訴案號
：臺灣臺中地方檢察署109 年度偵緝字第811至814號），提起上
訴，本院判決如下：
    主  文
上訴駁回。
    理  由
一、按刑事訴訟法第377 條規定，上訴於第三審法院，非以判決
    違背法令為理由，不得為之。是提起第三審上訴，應以原判
    決違背法令為理由，係屬法定要件。如果上訴理由書狀並未
    依據卷內訴訟資料，具體指摘原判決不適用何種法則或如何
    適用不當，或所指摘原判決違法情事，顯與法律規定得為第
    三審上訴理由之違法情形，不相適合時，均應認其上訴為違
    背法律上之程式，予以駁回。
二、本件上訴人黃皓瑋上訴意旨略以：
  ㈠其犯罪之情狀，應有刑法第59條酌量減輕其刑規定之適用。
    原判決未斟酌共同正犯夏緯楓等人於另案審理中，已積極與
    被害人郭妙娜、曾鑫燕和解，全數賠償損害等情節，逕謂其
    無刑法第59條酌量減輕其刑規定之適用，法律之適用，尚有
    違誤。
  ㈡其於原審有陳報被害人之損害已獲得其他共同正犯之全數賠
    償，原判決量刑時未予審酌，有失公平。
三、惟查：原判決維持第一審論處上訴人犯三人以上共同以電子
    通訊之傳播工具，對公眾散布詐欺取財，及依想像競合犯規
    定，從一重論處其犯三人以上共同以電子通訊之傳播工具，
    對公眾散布詐欺取財各罪刑之判決，駁回其在第二審之上訴
    。已詳敘認定犯罪事實所憑證據及理由。
四、刑法第59條之酌量減輕其刑及刑之量定，同屬法院得依職權
    裁量範疇。原判決已說明第一審判決以上訴人之責任為基礎
    ，斟酌刑法第57條所列各款事項而為量刑，尚屬妥適，予以
    維持。既未逾越法定刑範圍，亦無違背公平正義或裁量濫用
    ，自屬裁量權之行使，難指為違法。又依原判決確認之上訴
    人犯罪情狀，原判決未適用刑法第59條規定酌量減輕其刑，
    難認有何違法。
五、上訴意旨置原判決之論敘於不顧，徒為事實上之爭辯，並對
    原審採證認事、量刑及其他得為裁量事項之職權行使，以自
    己之說詞，或以其他共同正犯與被害人和解，而與其罪責認
    定無關之事項，指摘原判決違法，與首述法定上訴要件不符
    。其上訴違背法律上之程式，應予駁回。
據上論結，應依刑事訴訟法第395條前段，判決如主文。
中    華    民    國   110    年    11    月    17    日
                  刑事第八庭審判長法  官  李  英  勇  
                                  法  官  洪  兆  隆  
                                  法  官  楊  智  勝  
                                  法  官  吳  冠  霆  
                                  法  官  黃  瑞  華  
本件正本證明與原本無異
                                  書記官
中    華    民    國   110    年    11    月    18    日